# 附注中受限资产的披露

提问人：大葱拌牛肉 时间：2016-09-26 09:56:05
在审计中，看到被审计单位与银行签订的应收账款质押合同中，合同中的应收账款为该建设项目所处地块的以后的土地转让收益作为质押，请问针对这部分未来的，现在还没有发生的应收账款在附注中受限资产部分应该如何披露？他们办理质押登记，在哪个网站上可以查到？

回答人：chenyiwei
既然质押标的目前尚未确认为资产，自然也就不作为“受限资产”披露，但在相关的借款项目的附注中披露借款条件即可。